【裁判字號】    97,上訴,2565
【裁判日期】    971029
【裁判案由】    偽造文書
【裁判全文】
臺灣高等法院臺中分院刑事判決        97年度上訴字第2565號
上  訴  人
即  被  告  甲○○
                    現於臺灣臺中戒治所
上列上訴人因偽造文書案件，不服臺灣臺中地方法院97年度訴字
第3308號中華民國97年9月8日第一審判決（起訴案號：臺灣臺中
地方法院檢察署97年度偵字第16802號）， 提起上訴，本院判決
如下：
    主  文
上訴駁回。
    理  由
一、按不服地方法院之第一審判決而上訴者，須提出上訴書狀，
    並應敘述具體理由，刑事訴訟法第三百六十一條第一項定有
    明文，此為上訴必備之程式；而所謂「具體理由」，必係依
    據卷內既有訴訟資料或提出新事證，指摘或表明第一審判決
    有何採證認事、用法或量刑等足以影響判決本旨之不當或違
    法，而構成應予撤銷之具體事由，始克當之（例如：依憑證
    據法則具體指出所採證據何以不具證據能力，或依憑卷證資
    料，明確指出所為證據證明力之判斷如何違背經驗、論理法
    則）；倘僅泛言原判決認定事實錯誤、違背法令、量刑失之
    過重或輕縱，而未依上揭意旨指出具體事由，或形式上雖已
    指出具體事由，然該事由縱使屬實，亦不足以認為原判決有
    何不當或違法者（例如：對不具有調查必要性之證據，法院
    未依聲請調查亦未說明理由，或援用證據不當，但除去該證
    據仍應為同一事實之認定），皆難謂係具體理由，俾與第二
    審上訴制度旨在請求第二審法院撤銷、變更第一審不當或違
    法之判決，以實現個案救濟之立法目的相契合，並節制濫行
    上訴（最高法院九十七年度台上字第八九二號刑事判決參照
    ）。次原審法院認為上訴不合法律上之程式者，應以裁定駁
    回之。第二審法院認為上訴書狀未敘述理由或上訴有第三百
    六十二條前段之情形者，應以判決駁回之。又分別為刑事訴
    訟法第三百六十二條、第三百六十七條所明定。再第三百六
    十七條之判決，得不經言詞辯論為之。同法第三百七十二條
    亦定有明文。
二、本案上訴人即被告（下稱被告）甲○○提出書狀敘述上訴理
    由，略以：原審就被告偽造文書犯行所處有期徒刑五月與其
    他同類案件相較量刑實屬過重、被告於原審審理中業已坦承
    犯行犯後態度良好、本件被告係因他案遭通緝迫於無奈始冒
    名偵訊，與一般為謀取不法利益而故意損害公眾或他人之偽
    造文書犯行尚屬有間，原審量刑過重，爰提起上訴請求撤銷
    原判決云云。惟查，原判決已審酌被告素行不良，猶不知謹
    慎行事，於持有毒品為警查獲後，為掩飾其通緝犯之身分及
    逃避刑責，竟冒用「乙○○」名義應訊，對檢、警機關偵辦
    案件及行使強制處分權之正確性、司法機關依法審判之正確
    性及「乙○○」所生危害之程度甚鉅，行為實不足取，惟念
    其坦承犯行，態度尚稱良好等一切情狀，量處有期徒刑五月
    並諭知易科罰金之折算標準。(見原審卷第4頁)。是關於被
    告犯罪之情節、犯罪後之態度原判決均已為審酌，而量處被
    告甲○○有期徒刑五月，本院認原判決量刑妥適，被告上訴
    意旨以伊犯罪情節輕微，犯罪後已於原審坦承犯行等詞為由
    指摘原判決未予審酌上情致量刑過重而提起上訴，難謂有依
    據卷內既有訴訟資料或提出新事證，指摘或表明第一審判決
    有何採證認事、用法或量刑等足以影響判決本旨之不當或違
    法，而構成應予撤銷之理由，自非屬上訴第二審之具體理由
    。依前揭說明，應認被告提起之第二審上訴不合法律上程式
    ，爰不經言詞辯論，判決駁回上訴。
三、據上論斷，應依刑事訴訟法第三百六十七條前段、第三百七
    十二條，判決如主文。
中    華    民    國    97    年    10    月    29    日
            刑事第四庭    審判長法  官  洪  耀  宗
                                法  官  許  文  碩
                                法  官  蔡 王 金 全
上列正本證明與原本無異。
如不服本判決應於收受送達後十日內向本院提出上訴書狀，其未
敘述上訴之理由者並得於提起上訴後十日內向本院補提理由書 (
均須按他造當事人之人數附繕本)。
                                書記官  金  珍  華
中    華    民    國    97    年    10    月    30    日


司法院資訊處製作；財團法人民間司法改革基金會備份。
